臺灣新竹地方法院刑事判決　　　　　　　　　　　　　九十年度易字第一一號
　　公　訴　人　臺灣新竹地方法院檢察署檢察官
　　被　　　告　甲○○
右列被告因竊盜案件，檢察官提起公訴（九十年度偵字第六四四三號），本院判決如
左：
    主    文
甲○○連續竊盜，處有期徒刑肆月，如易科罰金，以參佰元折算壹日。
    事    實
一、甲○○前於民國七十八年間因懲治盜匪條例案件，經臺灣臺北地方法院判處有期
    徒刑七年六月確定，於八十二年八月二十一日假釋出監，嗣於八十三年間及八十
    五年間，再因違反麻醉藥品管理條例案件，經本院分別判處有期徒刑四月及六月
    確定，自八十四年十二月二十五日起合併接續執行假釋前殘刑三年三月十八日，
    於八十七年八月二十五日縮短刑期假釋出監。詎甲○○於假釋期間，仍不知悔改
    ，基於意圖為自己不法所有之概括犯意，先於八十八年四月二十二日晚上七時許
    ，在新竹縣竹東鎮○○里○○路○段二八二號前，利用乙○○所有車號ＪＦ─三
    六九六號自小客車，停車未熄火之際，徒手竊取之。並於八十八年四月二十三日
    凌晨某時，在新竹縣新豐鄉○○街二九號前，以不詳方式，竊取戊○○所有車號
    ＪＴ─一六三０號自小客車車牌一面，將之懸掛於前開竊得之自小客車上。嗣因
    甲○○將該自小客車置於新竹縣竹東鎮○○路農產品中心停車廠內時，經警發現
    埋伏，並於八十八年五月二日下午四時十分許，當甲○○前往取車時，當場查獲
    。
二、案經新竹縣警察局竹東分局報告台灣新竹地方法院檢察署檢察官偵查起訴。
    理   由
一、訊據被告甲○○堅詞否認於上開時、地竊取車輛及車牌之犯行，辯稱：係其與友
    人丁○○閒談中，談及其擬購車，丁○○乃稱其有車欲出售，即由丁○○駕車帶
    其至新竹縣竹東鎮○○路農產品中心停車場看車，其至現場後甫欲發動車子時，
    即為警查獲云云。惟查：上開自小客車係因新竹縣警察局竹東分局竹東派出所警
    員馮文道執行肅竊任務，在新竹縣竹東鎮○○路農產品中心，發現該汽車為被害
    人失竊之車輛，乃在該處埋伏守候，見被告從一輛自小客車下來，走到該車發動
    ，因此查獲之事實，業經證人馮文道證述在卷。而被害人乙○○亦陳稱其於八十
    八年四月二十二日駕車經竹東鎮○○路○段二八二號前停車（未熄火）下車去買
    自助餐，就見被告慵懶地逗留該處，曾加注意，從自助餐店出來，見被告上車開
    走該汽車，至同年五月二日下午被告被警查獲，分在警局及法院調查時當庭指認
    被告無誤（均參本院八十八年度易字第一０二二號及台灣高等法院八十九年上易
    字第三七００號之收受贓物案件審理卷）。而前開失竊之自小客車及所懸掛之Ｊ
    Ｔ─一六三０號車牌，分係被害人乙○○及戊○○所有，並先後於八十八年四月
    二十二日十九時，及同月二十三日凌晨失竊之事實，亦據乙○○及戊○○於警訊
    時陳述甚詳，並有贓證物品認領保管收據及車輛竊盜、車牌失竊資料個別查詢表
    附於台灣新竹地方法院檢察署八十九年度偵字第三六七八號偵查卷可按。此外，
    證人丁○○亦堅決否認曾售與該汽車並載被告去看車之事，有本院訊問筆錄可參
    （參本院九十一年三月二十六日之訊問筆錄）。是被告上開所辯顯係卸責之詞，
    委無足採。本案事證明確，被告犯行應堪認定，自應依法論科。
二、核被告甲○○所為，係犯刑法第三百二十條第一項竊盜罪。被告先後多次竊盜犯
    行，時間緊接，犯罪基本構成要件均相同，顯係基於概括犯意而為，為連續犯，
    應依刑法第五十六條之規定以一罪論，並論以刑法第三百二十條第一項之普通竊
    盜罪。爰審酌被告不思長進，竊取他人財物以滿一己之私，暨所竊得財物價值、
    被害人所受損害，及犯罪後態度等一切情狀，量處如主文所示之刑。又被告行為
    後，刑法第四十一條業於九十年一月四日修正為「犯最重本刑為五年以下有期徒
    刑以下之刑之罪，而受六月以下有期徒刑或拘役之宣告，因身體、教育、職業、
    家庭之關係或其他正當事由，執行顯有困難者，得以一元以上三元以下折算一日
    ，易科罰金。但確因不執行所宣告之刑，難收矯正之效或難以維持法秩序者，不
    在此限。」「併合處罰之數罪，均有前項情形，其應執行之刑逾六月者，亦同。
    」並於同年月十日公布施行，於同年月十二日生效，比較新舊法之規定，以變更
    後之新法對被告有利，依刑法第二條第一項前段之規定，自應適用裁判時之新法
    ，並諭知易科罰金之折算標準。
三、至被告稱同車去看車者有一「丙○○」之人，可為其前開所辯之事為證，然本院
    依據被告所呈報之地址予以傳訊，並無此人居住該址，且本案事實已明，認無再
    傳訊之必要，併此敘明。
據上論結，應依刑事訴訟法第二百九十九條第一項前段，刑法第二條第一項前段、第
五十六條、第三百二十條第一項、第四十一條第一項前段，罰金罰鍰提高標準條例第
一條前段、第二條，判決如主文。
本案經檢察官林佳穎到庭執行職務。
中      華      民      國      九十一    年      八    月    二十三    日
                                          台灣新竹地方法院刑事第一庭
                                              法  官    彭  淑  苑
右正本證明與原本無異。
如不服本判決，應於判決送達後十日內向本院提出上訴狀( 應附繕本 )，上訴於
臺灣高等法院。
                                              書記官    饒  興  蘭
中      華      民      國      九十一    年      八    月    二十三    日
